pt-BR: Tipo de proteção de vento do microfone: Cesta; Dirigível; Clip-on; Espuma; Espuma com cobertura peluda; Peludo (deadcat); Capa deslizante; Outro
th: ประเภทที่กันลมไมโครโฟน: ตะกร้า; เรือเหาะ; แบบหนีบ; โฟม; ฟองน้ำพร้อมปลอกขนสัตว์; ขนสัตว์ (เดดแคท); ปลอกสวมแบบถุงเท้า; อื่นๆ
nb: Mikrofonvindskjermtype: Kurv; Luftskip; Clip-on; Skum; Skum med pelsdeksel; Pels (dødkatt); Overtrekkssokk; Annet
pl: Typ osłony przeciwwietrznej mikrofonu: Kosz; Sterowiec; Z zaciskiem; Piana; Piankowy z futrzaną osłoną; Futrzany (deadcat); Skarpeta nakładana; Inne
sv: Mikrofonens vindskyddstyp: Korg; Mjukt luftskepp; Clip-on; Skum; Skum med pälsöverdrag; Päls (dödkatt); Påträdbar strumpa; Övrigt
ru: Тип ветрозащиты микрофона: Корзина; Дирижабль; Зажим; Поролон; Поролоновая с меховым чехлом; Меховая (дэдкэт); Надеваемый чехол; Другой
es: Tipo de paravientos para micrófono: Cesta; Dirigible; Con clip; Espuma; Espuma con cubierta peluda; Peludo (deadcat); Funda deslizable; Otros
bg-BG: Тип ветробран за микрофон: Кошница; Дирижабъл; Clip-on; Пяна; Пяна с мъхесто покритие; Мъхест (deadcat); Поставящ се чорап; Други
zh-CN: 麦克风防风罩类型: 篮式; 箱式; 夹式; 泡沫; 带毛罩的海绵; 毛绒防风罩; 套管式; 其他
de: Mikrofon‑Windschutz‑Typ: Korb; Prallluftschiff; Zum Anklipsen; Schaumstoff; Schaumstoff mit Fellüberzug; Fellwindschutz (Deadcat); Überziehhülle; Sonstiges
cs: Typ větrné ochrany mikrofonu: Košík; Vzducholoď; Klip; Pěna; Pěnový s chlupatým krytem; Chlupatý (deadcat); Nasazovací ponožka; Jiné
ko: 마이크 방풍 유형: 바구니; 소형 비행선; 클립식; 거품; 퍼리 커버 폼; 퍼리 (데드캣); 슬립오버 삭; 기타
ro-RO: Tip protecției fonice al microfonului: Coș; Dirijabil; Cu clemă; Spumă; Spumă cu husă cu blană; Cu blană (deadcat); Șosetă glisantă; Altele
hu: Mikrofonszélvédő-típus: Kosár; Kis felderítő léghajó; Felcsíptethető; Hab; Habszivacs szőrös borítással; Szőrös (deadcat); Ráhúzható védő; Egyéb
fi: Mikrofonin tuulisuojan tyyppi: Kori; Ilmalaiva; Klipsillinen; Vaahto; Vaahtomuovi turkissuojalla; Turkissuoja (deadcat); Päällevedettävä sukka; Muu
el: Τύπος ανεμοθώρακα μικροφώνου: Καλάθι; Αερόπλοιο; Κουμπωτό; Αφρός; Αφρώδες με γούνινο κάλυμμα; Γούνινο (deadcat); Κάλυμμα τύπου κάλτσας; Άλλο
lt-LT: Mikrofono vėjo apsaugos tipas: Krepšelis; Minkštasis dirižablis; Prisegamas; Porolonas; Putplastis su kailine danga; Kailinis (deadcat); Užmaunama kojinė; Kita
fr: Type de bonnette anti-vent pour microphone: Panier; Dirigeable; À pince; Mousse; Mousse avec housse à poils; À poils (bonnette anti-vent); Bonnette enfilable; Autre
nl: Microfoon windscherm type: Mand; Blimp; Clip-on; Schuim; Schuim met pluizige hoes; Pluizig (deadcat); Overtreksok; Andere
sk-SK: Typ mikrofónu s ochranou proti vetru: Košík; Vzducholoď; Svorka; Pena; Penový s chlpatým krytom; Chlpatý (deadcat); Navliekacia ponožka; Iné
vi: Loại chắn gió microphone: Rổ; Khí cầu nhỏ; Dạng kẹp; Bọt xốp; Xốp với lớp phủ lông; Lông (deadcat); Bọc trùm; Khác
it: Tipo di antivento per microfono: Cestino; Dirigibile; Chiusura a scatto; Schiuma; Schiuma con copertura pelosa; Peloso (deadcat); Calza sovrapponibile; Altro
ja: マイク風防タイプ: バスケット; 軟式飛行船; クリップ式; フォーム; ファー付きフォーム; ファリー（デッドキャット）; スリップオーバーソック; その他
zh-TW: 麥克風防風罩類型: 共同點; 飛艇; 夾式; 泡棉; 海綿附毛套; 毛套（防風罩）; 套筒式; 其他
hr-HR: Vrsta vjetrobrana mikrofona: Košara; Blimp; Na kopčanje; Pjena; Pjena s krznenim prekrivačem; Krzneni (deadcat); Navlačiva čarapa; Ostalo
pt-PT: Tipo de proteção de vento do microfone: Cesta; Dirigível; Fecho de encaixe; Espuma; Espuma com cobertura peluda; Peludo (deadcat); Meia deslizante; Outro
en: Microphone windshield type: Basket; Blimp; Clip-on; Foam; Foam with furry cover; Furry (deadcat); Slip-over sock; Other
da: Mikrofonens vindskærmstype: Kurv; Luftskib; Clip-on; Skum; Skum med pelsovertræk; Pelset (deadcat); Overtrækssok; Andet
sl-SI: Tip vetrobrana mikrofona: Košara; Mehka zračna ladja; Priponka; Pena; Penast s kosmatim pokrovom; Kosmati (deadcat); Prevlečna nogavica; Drugo
tr: Mikrofon rüzgar siperi tipi: Sepet; Keşif balonu; Klipsli; Köpük; Tüylü kaplamalı köpük; Tüylü (deadcat); Üzerine geçirilen kılıf; Diğer